【裁判字號】    90,易,616
【裁判日期】    900606
【裁判案由】    違反就業服務法
【裁判全文】
臺灣彰化地方法院刑事判決                            九十年度易字第六一六號
    公  訴  人  臺灣彰化地方法院檢察署檢察官
    被      告  乙○○
                甲○○
                丙○
                丁○○
               鋐洲有限公司
    兼右一人代表人
                戊○○
右列被告等因違反就業服務法案件，經檢察官聲請簡易判決處刑（九十年度偵字第五
八四號、第一七九四號、第一九二五號號），及聲請併案審理（九十年度偵字第三二
五二號），本院適用通常程序審理判決如左：
    主  文
乙○○共同違反雇主不得未經許可聘僱他人所申請聘僱之外國人之規定，其聘僱人數
為六人，處罰金新台幣參萬元，如易服勞役，以銀元參佰元（即新台幣玖佰元）折算
壹日。
甲○○違反雇主不得以本人名義聘僱外國人為他人工作之規定，其聘僱人數為二人，
處罰金新台幣貳萬元，如易服勞役，以銀元參佰元（即新台幣玖佰元）折算壹日。
丙○違反雇主不得以本人名義聘僱外國人為他人工作之規定，其聘僱人數為一人，處
罰金新台幣壹萬元，如易服勞役，以銀元參佰元（即新台幣玖佰元）折算壹日。
丁○○違反雇主不得以本人名義聘僱外國人為他人工作之規定，其聘僱人數為二人，
處罰金新台幣貳萬元，如易服勞役，以銀元參佰元（即新台幣玖佰元）折算壹日。
鋐洲有限公司其代表人因執行業務違反雇主不得以本人名義聘僱外國人為他人工作及
未經許可聘僱他人所申請聘僱之外國人之規定，其聘僱人數為六人，處罰金新臺幣參
萬元。
戊○○共同違反雇主不得以本人名義聘僱外國人為他人工作及未經許可聘僱他人所申
請聘僱之外國人之規定，其聘僱人數為六人，處罰金新臺幣參萬元，如易服勞役，以
銀元參佰元（即新台幣玖佰元）折算壹日。
    事  實
一、戊○○係設在彰化縣鹿港鎮○○○○路十八號「鋐洲有限公司」之代表人，與乙○○均為實際負責人，其二人因「鋐洲有限公司」經營之需要，自民國（下同）
    八十九年九月間起，未經許可，聘僱戊○○所申請擔任監護工之菲律賓籍勞工Ｐ
    ＥＲＬＩＴＡ  ＬＵＩＳ  ＤＯＭＩＮＧＯ、甲○○所申請擔任幫傭、監護工之
    菲律賓籍勞工ＤＩＡＺ  ＪＯＶＩＴＡ  ＡＲＤＯ及ＣＡＳＩＭＥＲＯ  ＤＯＲ
    ＯＴＥＡ  ＭＡＬＯＮＥＳ、丙○所申請擔任幫傭之菲律賓籍籍勞工ＴＯＲＴＯ
    ＧＯ  ＭＯＮＡＬＩＺＡ  ＴＯＲＲＥＳ、丁○○所申請擔任監護工之菲律賓籍
    勞工ＣＡＲＬＡ  ＰＧＡＧＡＹＡＮ及ＡＧＮＥＳ  ＬＯＲＥＥＮＣ  ＧＡＴＣ
    ＨＡＬＩＡＮ在上址從事五金零件包裝之工作，及因戊○○與乙○○同因「鋐洲
    有限公司」經營之需要，丁○○、戊○○、甲○○及丙○均明知雇主不得以本人
    名義聘僱外國人為他人工作，竟於上開時地將渠等所聘僱之外籍勞工轉由「鋐洲
    有限公司」所僱用，而使該外勞為鋐洲有限公司工作，嗣分別於同年十一月廿三
    日下午四時三十分許、九十年一月十九日下午三時許及九十年三月二十八日下午
    二時三十分許，在「鋐洲有限公司」上址廠房內，為警當場查獲。
二、案經檢察官自動檢舉及彰化縣警察局彰化分局、和美分局報請臺灣彰化地方法院
    檢察署檢察官偵查聲請簡易判決處刑及聲請併案審理。
    理  由
一、查檢察官聲請以簡易判決處刑之案件，經法院認為有刑事訴訟法第四百五十一條
    之一第四項但書之情形者，應適用通常程序審判之，同法第四百五十二條定有明
    文。本院認本件不得以簡易判決處刑，應適用通常程序審理之，合先敘明。
二、右揭犯罪事實，業據被告乙○○、戊○○、甲○○、丙○、丁○○於本院審理中
    供認不諱；且據前揭外勞等於警訊中供述甚詳，復有現場檢查紀錄表、外勞居留
    證影本、居留外僑作業外勞詳係資料等在卷可參，被告等犯行堪以認定。
三、被告鋐洲有限公司領有經濟部之公司執照（見和警字第００四七五號警卷）係法
    人，具獨立之法人格；本件中被告戊○○以自己名義聘雇監護工，其以本人名義
    聘僱外國人為被告鋐洲有限公司工作，又同時具被告鋐洲有限公司董事之身分，
    未經許可聘僱其原供自己作監護工所申請聘僱之外國人（ＰＥＲＬＩＴＡ  ＬＵ
    ＩＳ  ＤＯＭＩＮＧＯ部分）及甲○○、丙○、丁○○所申請聘僱之外國人；核
    被告戊○○所為，係違反就服務法第五十三條第二款、第三款之規定，被告乙○○亦聘僱戊○○、甲○○、丙○、丁○○所申請聘僱之外國人，均係違反就服務
    法第五十三條第三款之規定，且渠聘僱人數為六人，均依同法第五十八條第一項
    後段處斷；至被告甲○○、丙○、丁○○均係違反就服務法第五十三條第二款規
    定，惟被告甲○○、丁○○所聘僱人數為二人，應依同法第五十八條第一項後段
    處斷；被告丙○所聘僱人數為一人，應依同法第五十八條第一項前段處斷。另被
    告戊○○、乙○○就為被告鋐洲有限公司聘僱他人所申請聘僱之外國人（即違反
    該法第五十三條第三款規定）之部分，有犯意連絡及行為分擔，應論以共同正犯
    ；被告鍾素驕係被告鋐洲有限公司之董事，其因執行業務違反就業服務法上揭之
    罪，應依同法第五十八條第二項對被告鋐洲有限公司科以罰金之刑。爰審酌目前
   傳統產業面臨經營生存之困境、被告等犯罪之動機、目的、手段、違反就業服務
    法之程度及犯罪後坦承犯行之態度等一切情狀，分別量處如主文所示之刑，並諭
    知易服勞役之折算標準。
據上論斷，應依刑事訴訟法第二百九十九條第一項前段，就業服務法第五十三條第二
款、第三款、第五十八條第一項，刑法第十一條前段、第二十八條、第四十二條第二
項，罰金罰鍰提高標準條例第二條，判決如主文。
中    華    民    國     九十     年      六      月        六          日
                                臺灣彰化地方法院刑事第一庭
                                    法      官  吳  俊  螢
右正本證明與原本無異。
如不服本判決，應於送達後十日內向本院提出上訴狀(須附繕本)。
告訴人或被害人對於判決如有不服具備理由請求檢察官上訴者，其上訴期間之計算係
以檢察官收受判決正本之日期為準。
                                    法院書記官  莊  素  美
中    華    民    國     九十     年      六      月        七          日
就業服務法第五十三條
雇主不得有左列行為：
一、聘僱或留用未經許可或許可失效之外國人。
二、以本人名義聘僱外國人為他人工作。
三、未經許可聘僱或留用他人所申請聘僱之外國人。
四、指派所聘僱之外國人從事申請許可以外之工作。
就業服務法第五十八條
違反第五十三條第一款、第二款或第三款規定，其聘僱或留用人數為一人者，處六月
以下有期徒刑、拘役或科或併科新臺幣九萬元以下罰金；其聘僱或留用人數為二人以
上者，處三年以下有期徒刑、拘役或科或併科新臺幣三十萬元以下罰金。
法人之代表人、法人或自然人之代理、受雇人或其他從業人員，因執行業務犯前項之
罪者，除處罰其行為人外，對該法人或自然人亦科以前項之罰金。


司法院資訊處製作；財團法人民間司法改革基金會備份。
